# 求助陈版主，时点 /时段确认收入的疑问。

提问人：liuweisheng 时间：2022-11-07 16:54:13
A公司跟当地教育局为一个区域的学校提供教学电子化服务，负责教室计算机的安装及维护，学校按照安装调试完毕后出具验收单，A公司对于设备及维护是按照时点还是时间段确认收入。谢谢版主解惑。

回答人：chenyiwei
可能性较大的是将设备供货安装和后续维护分别作为两项履约义务。设备供货安装收入在安装调试完成并经业主验收确认时一次性确认（也可能将设备销售和安装调试分别作为两项履约义务，但可能性相对较小）；维护服务则在后续服务期间内按一段时间确认收入。